# 请教陈版，包含股份支付的加权平均净资产收益率问题

提问人：weic98 时间：2021-07-21 08:05:15
老师，为什么对包含股份支付的加权平均净资产收益率中，在计算加权平均净资产收益率的分母时，对其他综合收益，一般参照净利润，按“全年数/2”纳入分母计算；对权益结算股份支付形成的资本公积，因为确认时不导致权益总额变动，所以也可以接受按全年数/2的方式加入分母。
还是不太能理解，比如 200 的管理费用对应资本公积，分子是净利润（考虑了 200 管理费用的影响），分母就是加回来 100 就行？

回答人：chenyiwei
是，因为分子中包含了净利润和资本公积变动，两者均按“全年发生数/2”纳入加权平均净资产计算，两者相抵后，对加权平均净资产的影响为零。